臺灣花蓮地方法院刑事判決　　　　　　　　　　　　　九十一年度交簡上字第六號
　　上訴人即檢　臺灣花蓮地方法院檢察署檢察官
　　被　　　告　甲○○
右列上訴人因被告過失傷害案件，不服本院花蓮簡易庭中華民國九十一年五月二十九
日九十一年度花簡字第九０號之第一審判決（聲請簡易處刑案號：九十一年度偵字第
六二０號），提起上訴，本院管轄之第二審合議庭判決如左：
    主  文
原判決撤銷。
甲○○因過失傷害人，處有期徒刑肆月，如易科罰金，以參佰元折算壹日。
    事  實
一、甲○○於九十年八月五日下午四時許，駕駛車號Ｑ四─六三０五號自小客車，沿
    花蓮市○○路由南往北方向行駛，途經花蓮市○○路五七六號前，本應注意車前
    狀況，採取必要之安全措施，作隨時停車之準備，而當時天氣晴朗、日間有自然
    光又無不能注意之情事，竟疏未注意車前況狀且未保持行車安全距離，致由後方
    追撞乙○○騎乘之車號ＧＣＢ─九九三號重型機車，致乙○○人車倒地，因此受
    有右股骨粉碎性骨折、左跟腱（公訴人誤載為右跟腱）斷裂等傷害。甲○○於肇
    事後留於現場於警前往處理時坦承肇事並接受偵訊。
二、案經甲○○自首及被害人乙○○訴由花蓮縣警察局花蓮分局報告臺灣花蓮地方法
    院檢察署檢察官偵查起訴。
    理  由
一、訊據被告甲○○坦承於前揭時地與被害人乙○○發生車禍之事實不諱，惟矢口否
    認有何過失犯行，辯稱：係被害人乙○○突然自伊左側駛入，致伊避煞不及，並
    無過失云云。經查，右揭事實，業據被害人乙○○指述綦詳，且有道路交通事故
    調查報告表一份、肇事現場照片六幀、診斷證明書一紙在卷可稽。而依前揭調查
    報告表及照片所示，本件車禍之撞擊點在慢車道，且被告所駕駛之Ｑ四─六三０
    五號自小客車之撞擊凹痕在車中央，且車前保險桿中央及引擎蓋上均留有被害人
    機車之刮漆，顯見被告係自後追撞被害人騎乘之機車，所辯被害人乙○○之機車
    係突然自伊左側駛入而擦撞云云，不足採信。
二、 按駕駛人應注意車前狀況，保持適當之安全距離，作隨時停車之準備，道路交
     通安全規則第九十四條第一項、第三項分別定有明文，被告既領有駕照，有前
     揭調查報告表在卷足憑，自應熟稔上開規定，詎其駕車行經上開路段，應注意
     並能注意，而當時天氣晴朗、日間自然光，此外，亦查無證據證明被告所辯被
     害人乙○○之機車係突然自其左側駛入，致使其不能注意之情事，已如前述，
     竟疏未注意車前況狀且未保持行車安全距離，致由後方追撞乙○○之機車，以
     致肇事，其有過失甚明，本件經送請台灣省花東區車輛行車事故鑑定委員會鑑
     定結果，亦同此認定，有該會九十年十一月九日花鑑字第九○○五三一號函所
     附鑑定意見書在卷可稽，且被告之過失行為，與被害人受傷結果間，並有相當
     因果關係，本件事證明確，被告過失傷害犯行，堪以認定。
三、核被告甲○○所為，係犯刑法第二百八十四條第一項前段之過失傷害罪。又被告
    於肇事後留於現場，於警前往處理時，坦承肇事並接受偵訊，業經肇事現場處理
    警員林健忠到庭證述屬實，核與自首規定相符，應依刑法第六十二條前段規定，
    減輕其刑。原審依前述規定予以論罪科刑，固非無見。惟查，被害人乙○○因本
    件車禍受有右股骨粉碎性骨折、左跟腱斷裂等傷害，自車禍迄今已逾一年仍需以
    輪椅代步，且被告迄今尚未履行和解內容約定應給付之十萬元，原審僅量處拘役
    三十日顯屬過輕。檢察官上訴意旨執此指摘原判決不當，為有理由，應予撤銷改
    判。爰審酌被告並無前科紀錄，品行非惡，其因過失行為致被害人乙○○遭受傷
    害之程度，及犯罪後雖與被害人乙○○達成和解，惟迄未履行和解內容等一切情
    狀，量處如主文所示之刑，並諭知易科罰金之折算標準。
四、據上論斷，應依刑事訴訟法第四百五十五條之一第三項、第三百六十九條第一項
    前段、第三百六十四條、第二百九十九條第一項前段，刑法第第一百八十四條第
    一項前段、第六十二條前段、第四十一條第一項前段，罰金罰鍰提高標準條例第
    一條前段、第二條，判決如主文。
本案經檢察官王怡仁到庭執行職務。
中      華      民      國    九十一    年      九   月       十三      日
                              臺灣花蓮地方法院刑事庭
                                  審判長法官  陳淑媛
                                        法官  鄭培麗
                                        法官  湯文章
右正本證明與原本無異。
如對本判決不服，應於送達後十日內，向本院提出上訴狀。（應抄附繕本）告訴人或
被害人如對於本判決不服者，應具備理由請求檢察官上訴，其上訴期間之計算係以檢
察官收受判決正本之日期為準。
                                        法院書記官
中      華      民      國    九十一    年      九   月       十六      日
附錄本判決論罪之法律條文：
刑法第二百八十四條第一項：
因過失傷害人者，處六月以下有期徒刑、拘役或五百元以下罰金。致重傷者，處一年
以下有期徒刑、拘役或五百元下罰金。
